【裁判字號】    88,易,393
【裁判日期】    890816
【裁判案由】    恐嚇等
【裁判全文】
臺灣宜蘭地方法院刑事判決                          八十八年度易字第三九三號
    公  訴  人  臺灣宜蘭地方法院檢察署檢察官
    被      告  丙○○
右列被告因恐嚇等案件，經檢察官提起公訴（八十八年度偵字第三五九五號），本院
判決如左：
    主  文
丙○○以加害生命之事，恐嚇他人致生危害於安全，累犯，處有期徒刑肆月，如易科
罰金，以佰元折算壹日。
其餘被訴毀損器物部分公訴不受理。
    事  實
一、丙○○於民國八十四年間，因犯傷害等案件，經本院判處有期徒刑二月確定，於
    八十五年一月二十六日執行完畢，詎仍不知悔悟，復因不務正業，生活放蕩遭養
    父母乙○○、甲○○責備，而心生不悅，更因酒後一時衝動，竟於八十八年九月
    十二日凌晨三時三十分許，在其位於宜蘭縣三星鄉○○村○○路七十號住處，持
    家鍾木製短椅猛敲其養父母臥室房門，經吵醒養父母二人後，再持家中菜刀作勢
    揮砍，並揚言「要給你們死」等語，以加害生命之事恐嚇其養父母乙○○、甲○○，使其養父母二人聞悉後心生畏懼，致生危害於安全。
二、案經被害人乙○○、甲○○訴由宜蘭縣警察局三星分局報告臺灣宜蘭地方法院檢
    察署檢察官偵查起訴。
    理  由
一、訊據被告丙○○固坦承於右揭時地持菜刀揮砍之事實，惟矢口否認有以加害生命
    之事恐嚇其養父母之犯行，辯稱：其本欲自殺，持菜刀揮砍時並無傷害其養父母
    之意。另其所言為「要死給你們看」而非「要給你們死」等語。惟查，右揭事實
    業據告訴人乙○○、甲○○於警訊及偵審中指訴綦詳，核與證人即被告祖母簡吳
    粟妹於警訊及偵查中證述之情節相符，復有菜刀一把扣案可資佐憑，是被告迭以
    前詞置辯，顯屬犯後卸責之詞，不足採信。本件事證明確，被告犯行洵堪認定。
二、核被告以加害生命之事恐嚇他人，致生危害於安全，所為係犯刑法第三百零五條
    之恐嚇危害安全罪。又被告於民國八十四年間，因犯傷害等案件，經本院判處有
    期徒刑二月確定，於八十五年一月二十六日執行完畢之事實，已經被告供明在卷
    ，復有臺灣高等法院檢察署刑案紀錄簡覆表、本院被告全國前案紀錄表各一份附
    卷足考，茲於執行完畢後五年內再犯有期徒刑以上之罪，應依累犯之規定，加重
    其刑。審酌前於八十四年間所犯之罪，亦係恐嚇其養父母致生危害於安全，此次
    再犯，顯見毫無悔意，其不啻未善盡奉養父母，克盡孝道之責，反動輒對養父母
    怒言相向，其惡性重大，應予重罰，為念其年輕氣盛，思慮未週，犯後已出外工
    作，確有改過之心，復得其養父母之諒解，欲撤回全部告訴不願追究，請求給予
    被告自新機會等一切情狀，酌情量處如主文所示之刑，並諭知易科罰金折算之標
    準，以示警懲。至扣案菜刀一把，雖係被告丙○○所供用以犯罪之物，然並非其
    所有，而係其家中所用之物，此據被告供明在卷，復經被害人乙○○、甲○○陳
    述確實，是與刑法第三十八條第二項尚有未合，爰不另為沒收之宣告。
三、公訴意旨另以：被告丙○○於八十八年九月十二日凌晨三時三十分許，在其位於
    宜蘭縣三星鄉○○村○○路七十號住處，以玻璃杯丟擲及菜刀揮砍之方式，毀壞
    臥室房門、電風扇、電鍋、電話、排油煙機、烘碗櫃及玻璃等物品，致令不堪使
    用。因認被告涉犯刑法第三百五十四條之毀損器物罪嫌。
四、按告訴乃論之罪，告訴人於第一審辯論終結前得撤回其告訴，又告訴經撤回者，
    應諭知不受理之判決，刑事訴訟法第二百三十八條第一項、第三百零三條第三款
    分別定有明文。查本件告訴人乙○○、甲○○告訴被告毀損器物案件，公訴意旨
    認係觸犯刑法第三百五十四條之罪名，依同法第三百五十七條之規定，須告訴乃
    論；茲據告訴人乙○○、甲○○於八十九年八月二日當庭撤回告訴，而被告此部
    分之毀損犯行，因與前揭恐嚇之有罪事實，係屬犯意個別、行為互殊之數罪併罰
    關係，依首揭說明，爰不經言詞辯論，另為不受理判決之諭知。
據上論斷，應依刑事訴訟法第二百九十九條第一項前段、第三百零三條第三款、第三
百零七條，刑法第三百零五條、第四十七條、第四十一條，罰金罰鍰提高標準條例第
一條前段、第二條，判決如主文。
本案經檢察官林吉泉到庭執行職務
中    華    民    國      八十九      年      八      月      十六      日
                                  臺灣宜蘭地方法院刑事第一庭
                                          審判長法  官  林  明  山
                                                法  官  李  毓  華
                                                法  官  陳  嘉  年
右正本證明與原本無異。
如不服本判決，應於判決送達後十日內，向本院提出上訴狀。（應附繕本）
                                                書記官  莊  錫  聰
中    華    民    國      八十九      年      八      月      十七      日
附錄本案論罪科刑法條全文
刑法第三百零五條
以加害生命、身體、自由、名譽、財產之事恐嚇他人，致生危害於安全者，處二年以
下有期徒刑、拘役或三百元以下罰金。


司法院資訊處製作；財團法人民間司法改革基金會備份。
